【裁判字號】    92,訴,2300
【裁判日期】    921125
【裁判案由】    搶奪
【裁判全文】
臺灣高雄地方法院刑事判決                        九十二年度訴字第二三號
    公  訴  人  臺灣高雄地方法院檢察署檢察官
    被      告  丙○○
右列被告因搶奪案件，經檢察官提起公訴（九十二年度偵字第一一七九四八號），本
院判決如左：
    主  文
丙○○無罪。
    理  由
一、公訴意旨略以：被告丙○○與女友即不詳真實年籍姓名綽號「小靜」之成年女子
    共同基於意圖為自己不法所有之犯意聯絡，於民國九十一年八月二十日晚間九時
    許，在高雄市○○區○○路與府北路交叉路口，由「小靜」事先約定與網友乙○○見面時，趁乙○○手上所持有林景隆所有行動電話一具〈摩托羅拉牌三六八八
    型，內附ＳＩＭ卡0000000000號〉來電鈴聲響起時，「小靜」謊稱係
    其友人來電，復於乙○○不及防備之際，強行取走該具行動電話後迅速逃逸至七
    賢路旁，再由丙○○騎乘不詳車號之機車搭載「小靜」逃離現場，因認被告與綽
    號「小靜」之成年女子共同涉有刑法第三百二十五條第一項之搶奪罪嫌云云。
二、按犯罪事實應依證據認定之，無證據不得推定其犯罪事實，如不能證明被告犯罪
    者，應諭知無罪之判決，刑事訴訟法第一百五十四條、第三百零一條第一項分別
    定有明文。所謂認定犯罪事實之證據，係指足以認定被告確有犯罪行為之積極證
    據而言，苟未能發現相當證據，或證據不足為不利於被告事實之認定時，即應為
    有利於被告之認定，更不必有何有利之證據，亦不能以推測或擬制之方法，以為
    裁判基礎（最高法院二十九年上字第三一○五號、四十年台上字第八六號、五十
    六年度台上字第八○七號判例意旨參照）。
三、公訴人認被告丙○○涉犯搶奪罪，係以被告坦承於上揭時地騎乘機車搭載「小靜
    」逃離現場，被害人林景隆、乙○○於警訊時所為之指述，及被告明知「小靜」
    冒稱其同居女友丁○○之名脫罪，並因此經本院九十二年度簡字第二三三五號以
    藏匿人犯罪判處有期徒刑三月確定在案，有卷附贓物認領保管收據及被告全國刑
    案資料查註表各一紙為其主要論據。
四、訊據被告丙○○則堅決否認有何搶奪犯行，辯稱：當天晚上「小靜」打電話給我
    ，要我到七賢二路去載她，到七賢三路路邊放她下車，隔了約二、三小時後，她
    又打電話約我到和平二路巷子，結果我到時看到一群男孩子和警察在場，那些人
    說「小靜」拿了他們的手機，我事先並不知道「小靜」搶奪手機，「小靜」是我
    的網友而已，她的真實姓名我也不知道等語。經查：
(一)證人即被害人乙○○於警訊時，雖曾陳稱「當時我手持有的手機突然響起，我看
    號碼是該女孩先前和我們聯絡的號碼，所以，我說是妳朋友打來的，丁○○《註
    ：係指小靜，下同》就說你不要接，趁我不備時強行取走我手上的電話假借接聽
    電話，約走路五至六步就跑步左轉往巷內逃跑，我當時追趕上去才發現丁○○被
    一名男子騎機車高速行駛載走。」；另被害人甲○○則指稱「是我本人所有沒錯
    ，我能確認。」〈問：警方將丁○○帶返所後由她自行在口袋拿出的手機廠牌摩
    托羅拉Ｖ三六八八，該只手機是否你本人所有？你能否確認？〉等語，惟僅能證
    明確係綽號「小靜」之女子強行取走被害人乙○○持有被害人甲○○所有上開手
    機之事實，尚不足因此逕認被告對於「小靜」搶奪手機之犯行事先知情並協助其
    逃離現場。
(二)又證人即被害人乙○○嗣於本院審理時到庭證稱：「有，當時警察有要小靜聯絡
    被告，被告有來，但是被告不知道發生何事，手機也沒帶來。手機在小靜那裡。
    我在被告到達警局之前，都不知道被告這個人。」〈問：你們攔到小靜時，有沒
    有叫她把行動電話交出來？〉；「我們第二次約她時，她也有約一位男生在巷子
    裡等待，那個男生也有被警察抓到，有帶到派出所，但是那個人不是被告。」〈
    你們第二次約到小靜時，她有沒有再約其他人到場？〉等情，核與被告上揭辯解
    之情節大致相符，被告所辯洵屬非虛，應堪採信。
(三)被告雖對於因明知「小靜」冒稱其同居女友丁○○之名脫罪，因此經本院九十二
    年度簡字第二三三五號以被告藏匿人犯罪判處有期徒刑三月確定在案之事實並不
    否認，並有卷附被告全國刑案資料查註表一份足參，然此僅得證明被告有藏匿人
    犯之事實，尚不能憑此遽予認定被告即有為本件搶奪犯行。
五、綜上所述，公訴人所舉之證據尚不足以證明被告確有搶奪犯行，此外，本院復查
    無其他積極證據，足認被告有確有公訴人所指之搶奪犯行，不能證明被告犯罪，
    揆諸首開說明，自應依法為被告無罪之諭知。
據上論斷，應依刑事訴訟法第三百零一條第一項，判決如主文。
中    華    民    國    九十二    年      十一   月      二十五      日
                                      臺灣高雄地方法院刑事第十四庭
                                          審判長法  官  李 勝 琛
                                                法  官  曾 吉 雄
                                                法  官  官 信 成
右正本證明與原本無異。
如不服本判決，應於判決送達後十日內，向本院提出上訴狀。
                                                書記官  趙 美 玲
中    華    民    國      九十二      年      十一      月    二十五    日


司法院資訊處製作；財團法人民間司法改革基金會備份。
